臺灣屏東地方法院刑事判決　　　　　　　99年度訴字第1393號
公　訴　人　臺灣屏東地方法院檢察署檢察官
被　　　告　藍光明
上列被告因違反毒品危害防制條例案件，經檢察官提起公訴（99
年度毒偵字第2076號），本院依法行簡式審判程序審理，判決如
下：
    主  文
藍光明施用第一級毒品，處有期徒刑拾月。
    事  實
一、藍光明前於民國95年間，因施用毒品案件，由法院裁定送觀
    察勒戒，而於95年6 月1 日執畢出所，並經臺灣屏東地方法
    院檢察署檢察官以95年度毒偵字第652 號為不起訴處分確定
    。又於95、96年間，因施用毒品、竊盜等案件，分別經本院
    以95年度訴字第1032號判處有期徒刑10月、6 月，96年度訴
    字第532 號判處有期徒刑8 月，96年度易字第105 號判處有
    期徒刑1 年2 月，96年度訴字第341 號判處有期徒刑1 年2
    月，上開各罪因減刑後合併定應執行有期徒刑1 年10月確定
    ，執行至99年7 月1 日假釋出獄。詎其明知海洛因業已公告
    列為毒品危害防制條例之第一級毒品，不得持有、施用，竟
    基於施用第一級毒品之犯意，於99年7 月11日0 時許，在屏
    東縣內埔鄉某小吃部內，以將海洛因粉末摻入香菸後點燃吸
    食煙霧之方式，施用第一級毒品海洛因1 次。嗣於99年7 月
    19日13時51分許，藍光明因前開假釋付保護管束期間接受採
    尿送驗，結果檢出可待因、嗎啡陽性反應，始悉上情（供施
    用毒品之物查扣無著）。
二、案經臺灣屏東地方法院檢察署觀護人告發由同署檢察官偵查
    起訴。
    理  由
一、本件係依刑事訴訟法第273 條之1 第1 項行簡式審判程序，
    其證據調查依同法第273 條之2 所定原不受審判外陳述排除
    之限制；又被告對於卷內各項證據亦不爭執證據能力，復無
    事證顯示有何違法取得或類此瑕疵之情，故卷內所列各項證
    據，自均有證據能力，合先敘明。
二、上揭犯罪事實，業經被告坦承不諱，復據前開採尿檢驗結果
    ，亦呈可待因、嗎啡陽性反應，有臺灣檢驗科技股份有限公
    司濫用藥物尿液檢驗報告、應受保護管束人尿液檢體監管送
    驗紀錄表等件為憑（見偵卷第3-4 頁），另外尚有99年8 月
    19日臺灣屏東地方法院檢察署觀護人簽呈所示查獲情形在卷
    可參（見偵卷第1 頁）。查毒品施用後於尿液中排出之一般
    可檢出最長時限，海洛因為服用後2 至4 天，但受施用劑量
    、施用方式、個人體質及其代謝情況等因素影響，仍因個案
    而異，有行政院衛生署管制藥品管理局90年5 月4 日管檢字
    第93902 號、91年10月3 日管檢字第110436號函釋綦詳（見
    本院卷第23-24 頁），則被告自白施用毒品時點距離採尿檢
    驗時點雖逾一般海洛因代謝期間，惟觀前開檢驗結果，可待
    因濃度僅有2240ng/mL ，嗎啡濃度僅有288ng/mL，濃度甚低
    ，足示被告應係因個人體質等因素造成代謝遲緩，以致於施
    用毒品後第8 天仍可自尿液中判定毒品陽性反應，是該檢驗
    結果猶能作為被告自白之佐證。故被告之自白與事實相符，
    堪予採信，從而本件罪證明確，被告犯行洵足認定，應依法
    論科。
三、查被告前因施用毒品案件，經法院裁定送觀察勒戒執行等情
    ，業如前述，並有前案紀錄表、刑案資料查註紀錄表各1 份
    足稽，其於觀察勒戒執行完畢後，5 年內再犯本件施用毒品
    罪，應依毒品危害防制條例第23條第2 項予以追訴。按海洛
    因係毒品危害防制條例第2 條第2 項第1 款所定第一級毒品
    。核被告所為，係犯毒品危害防制條例第10條第1 項之施用
    第一級毒品罪。被告持有毒品之低度行為應被施用之高度行
    為所吸收，不另論罪。爰審酌被告業有事實欄所示多次施用
    毒品前案，迭受觀察勒戒、判刑執行等處遇，素行欠佳，有
    上開前案紀錄資料供參，但其猶繼續施用毒品，且係於假釋
    期間復為本案，顯見未能記取教訓，實不宜寬貸，惟念及被
    告犯後已坦承罪行、態度非劣等一切情狀，量處如主文所示
    之刑，以資懲儆。
據上論斷，應依刑事訴訟法第273 條之1 第1 項、第299 條第1
項前段，毒品危害防制條例第10條第1 項，判決如主文。
本案經檢察官許英輝到庭執行職務
中    華    民    國    100   年     1    月    26    日
                    刑事第四庭    法  官  江振源
以上正本證明與原本無異
如不服本判決，應於判決送達後10日內向本院提出上訴書狀（應
附繕本），其未敘述上訴理由者，應於上訴期間屆滿後20日內補
提理由書狀於本院，上訴於臺灣高等法院高雄分院。
中    華    民    國    100   年     1    月    27    日
                                  書記官  邱淑婷
附錄本判決論罪科刑法條：
毒品危害防制條例第10條
施用第一級毒品者，處六月以上五年以下有期徒刑。
施用第二級毒品者，處三年以下有期徒刑。